臺灣臺中地方法院民事裁定
111年度家暫字第215號
聲  請  人  蔣敏洲  
相  對  人  蔣敏村(即監護人)

            蔣賴阿景


上列當事人間聲請暫時處分事件，本院裁定如下：
    主    文
一、聲請駁回。
二、聲請程序費用由相對人負擔。
    理    由
一、聲請意旨略以：抗告人及相對人蔣敏村（即相對人蔣賴阿景
    之監護人）因相對人蔣敏村聲請對相對人蔣賴阿景監護宣告
    事件，該案已於民國111年10月19日裁定，抗告程序進行中
    ，因相對人蔣敏村有前案已宣判即臺灣高等法院臺中分院10
    6年度家上易字第19號判決（其他事證則詳卷證）盜領抗告
    人及相對人蔣敏村之父親存款與私占有勞保家屬死亡給付款
    之事證，已不適任；又未免損及受監護宣告人即相對人蔣賴
    阿景之權益，且避免相對人蔣敏村於原審裁定生效後，再衍
    生盜領之行為，損及相對人蔣賴阿景及關係人無法回復之權
    益，致抗告人抗告案件之請求無法實現，為此爰依家事事件
    法第85條及家事非訟事件暫時處分類型及方法辦法規定及家
    事法第170條第1項、第2項規定，請求貴院應命監護人蔣敏
    村將相對人蔣賴阿景（即受監護宣告之人）所有帳戶及臺中
    市農會帳戶（已由監護人保管多年）列印帳戶明細到庭佐證
    是否遭移用不當領取及不動產遭出租變賣，未完成前，應依
    家事法發生重大事件暫停其對相對人蔣賴阿景之權利行使等
    語。
二、按法院就已受理之家事非訟事件，除法律別有規定外，於本
    案裁定確定前，認有必要時，得依聲請或依職權命為適當之
    暫時處分。第一項暫時處分，得命令或禁止關係人為一定行
    為、定暫時狀態或為其他適當之處置，家事事件法第85條第
    1項前段、第3項分別定有明文。又按暫時處分，非有立即核
    發，不足以確保本案聲請之急迫情形者，不得核發，家事非
    訟事件暫時處分類型及方法辦法第4條亦有明文。而依該條
    之立法說明「暫時處分旨在確保本案聲請之實現，並非取代
    本案聲請。因此僅於急迫情形下，方得核發暫時處分」。再
    按「法院受理本法第164條第1項第1款監護宣告事件後，於
    為監護宣告或本案裁定確定前，得為下列之暫時處分：㈠、
    命關係人支付應受監護宣告人維持適當生活及醫療所需之各
    項必要費用。㈡、命關係人協助使受監護宣告人就醫所必要
    之一切行為。㈢、禁止關係人處分應受監護宣告人之財產。㈣
    、保存應受監護宣告人財產所必要之行為。㈤、其他法院認
    為適當之暫時性舉措。法院核發前項暫時處分，應審酌應受
    監護宣告人之最佳利益。」亦為家事非訟事件暫時處分類型
    及方法辦法第16條所明定。衡諸暫時處分之立法本旨，係基
    於家事非訟事件之職權性及合目的性，並為因應本案裁定
    確定前之緊急狀況，避免本案請求不能或延滯實現所生之危
    害，且暫時處分旨在確保本案聲請之實現，並非取代本案聲
    請。因此僅於急迫情形下，方得核發暫時處分。是確保本案
    聲請之急迫性及必要性即為暫時處分之事由，應由聲請暫時
    處分之人，提出相當證據以釋明之。是監護宣告之暫時處分
    ，應以具有非立即核發，不足以確保本案聲請之急迫情形，
    且須符合應受監護宣告之人之最佳利益，始得為之。
三、經查：
　㈠抗告人主張相對人蔣賴阿景經本院於111年10月19日以110年
    度監宣字第517號民事裁定宣告為受監護宣告人，並選定相
    對人蔣敏村為監護人，抗告人不服，提起抗告，目前由本院
    調查中等情，業經本院調取本院111年度家聲抗字第106號監
    護宣告卷宗核閱無訛，堪以認定。
　㈡抗告人固稱相對人蔣敏村前有盜領抗告人及相對人蔣敏村之
    父親存款與私占有勞保家屬死亡給付款之舉，故應命相對人
    蔣敏村將相對人蔣賴阿景所有帳戶及臺中市農會帳戶印帳戶
    明細到庭佐證是否遭移用不當領取及不動產遭出租變賣，未
    完成前，應暫停相對人蔣敏村對相對人蔣賴阿景之權利行使
    等語，並提出臺灣高等法院臺中分院106年度家上易字第19
    號民事判決為憑。然相對人蔣敏村向勞工保險局領取喪葬津
    貼及相對人蔣敏村領取訴外人蔣琴存款一情，均不足證明相
    對人蔣賴阿景之財產有何遭不當處分之情形，而抗告人亦未
    舉證證明相對人蔣敏村有惡意處分相對人蔣賴阿景財產，及
    其他不利益於相對人蔣賴阿景之具體事實，難認本件有何命
    相對人蔣敏村提出相對人蔣賴阿景所有帳戶明細資料及暫停
    相對人蔣敏村權利之急迫性與必要性。從而，抗告人既未釋
    明本件有何為暫時處分之急迫性及必要性，故本件聲請自難
    准許，應予駁回。
四、程序費用負擔之依據：依家事事件法第97條、非訟事件法第
    21條第2項、民事訴訟法第78條，裁定如主文。　
中　　華　　民　　國　　111 　年　　12　　月　　9 　　日
                  家事法庭   審判長法  官  陳忠榮
　　　　　　　　　　               法  官  陳斐琪
　　　　　　　　　　               法  官  陳玟珍
上正本係照原本作成。
如提起再抗告者，僅得於裁定送達後十日內，以「適用法規顯有
錯誤」為理由，向本院提出再抗告狀（須按他造人數附具繕本）
，且須敘明理由，並需委任律師為代理人。
中　　華　　民　　國　　111 　年　　12　　月　　9 　　日
                                  書記官  陳淑華